【裁判字號】    96,簡上,966
【裁判日期】    970129
【裁判案由】    著作權法
【裁判全文】
臺灣板橋地方法院刑事判決             96年度簡上字第966號
上  訴  人  臺灣板橋地方法院檢察署檢察官
被      告  乙○○
上列上訴人因著作權法案件，不服本院96年度簡字第5852號，中
華民國96年9 月28日第一審判決（聲請簡易判決處刑案號：96年
度偵字第18059 號），提起上訴，本院管轄之第二審合議庭判決
如下︰
    主  文
上訴駁回。
    事實及理由
一、本案經本院審理結果，認第一審以被告乙○○所為係犯著作
    權法第91條第3 項、第2 項意圖銷售而擅自以重製於光碟之
    方法侵害他人之著作財產權罪，判處有期徒刑六月，如易科
    罰金，以新臺幣一千元折算一日，其認事用法均無違誤，量
    刑亦屬妥當，應予維持，並引用第一審判決書記載之事實、
    證據及理由。
二、上訴意旨略以：告訴人群體工作室有限公司自92年以來皆以
    每週二集之頻率發行霹靂布袋戲影片，屬於連續劇集，被告
    遭查扣之「霹靂皇朝之鍘龑史第27、28集」係當日發行之最
    新劇集，且被告店內尚有查扣其他「霹靂皇朝之鍘龑史」影
    片光碟，顯見被告長年經營影片出租業，已培養一定數量以
    上之客源，不能以取締當日查扣之光碟數量作為判斷情節輕
    重之唯一依據。又被告前於95年11月間與告訴人簽有「0000
    -0000TVBI 電視連續劇影片授權出租協議書」，但履約只兩
    個月的時間被告就於96年1 月解約，惟被告已取得告訴人專
    屬授權之「東方之珠」、「肥田囍事」等六部港劇，取締當
    日警方亦查扣六片「東方之珠」重製DVD ，可徵被告係以與
    告訴人虛偽簽約之方式取得正版影片光碟後，便立即解約以
    之為母片從事盜版行為，係屬有計畫之惡性重大犯罪行為，
    其胡亂諉稱母片皆為96年2 月間起自綽號「阿明」處購得，
    顯非實在。另被告犯後從未對告訴人表示過歉意，亦未與告
    訴人聯繫洽談賠償事宜，是原審認被告犯後坦承犯行、態度
    良好而量以較輕刑責，實難令人甘服。此外，刑法自95年7
    月1 日起已刪除連續犯之規定，本件即應依被告犯行之次數
    一罪一罰，而不應適用集合犯之規定，僅論以被告一罪等語
三、按本件被告為有罪之陳述，核與證人即告訴代理人甲○○於
    警詢中所為之證述相符，並有霹靂國際多媒體股份有限公司
    專屬授權書、電視廣播（國際）有限公司（即TVBI）專屬授
    權書各一份、光碟包裝盒、光碟影本等著作權證明文件八份
    、現場及扣案物品照片二十幀附卷可稽，暨非法重製之盜版
    DVD 光碟片二十三片、非法購入之DVD 母片三十六片、精裝
    盒空盒四十一盒（檢察官聲請簡易判決處刑書及原審判決書
    中，「突圍行動」之精裝盒誤載為二盒，應更正為三盒）、
    一對一燒錄機一台、空白光碟片七十三片等物扣案可資佐證
    ，是本案事證明確，被告犯行堪以認定。原審依刑事訴訟法
    第449 條第1 項前段、第3 項、第454 條第2 項、第450 條
    第1 項，著作權法第91條第3 項、第2 項、第98條、刑法第
    11條前段、第41條第1 項前段、第38條第1 項第2 款，予以
    論罪科刑，其認事用法並無違誤。上訴意旨認被告係以虛偽
    向告訴人簽約之方式取得合法授權之母片據以重製，然未提
    出任何證據供本院調查審酌，僅能視作推測之詞，自無從遽
    以為不利於被告之認定。再按刑事法若干犯罪行為態樣，本
    質上原具有反覆、延續實行之特徵，立法時既予特別歸類，
    定為犯罪構成要件之行為要素，則行為人基於概括之犯意，
    在密切接近之一定時、地持續實行之複次行為，倘依社會通
    念，於客觀上認為符合一個反覆、延續性之行為觀念者，於
    刑法評價上，即應僅成立一罪，學理上所稱「集合犯」之職
    業性、營業性或收集性等具有重複特質之犯罪均屬之，例如
    經營、從事業務、收集、販賣、製造、散布等行為概念者，
    最高法院95年台上字第1079號判決、95年台上字第3937號判
    決、95年台上字第4686號判決可資參照。本件被告多次擅自
    以重製於光碟之方法侵害他人之著作財產權之行為，係以販
    賣圖利為目的之營業性行為，具有不斷反覆實施之特性，應
    認屬集合犯行為，論以一罪為已足，上訴意旨認應依行為次
    數分論併罰，尚乏所據，是此部分之上訴意旨，即非可採。
四、至量刑部分，原審審酌被告被告為貪近利，故意侵害他人之
    智慧創作，損及他人享有之智慧財產權，並破壞我國保護智
    慧財產權之國際形象，販賣盜版光碟片之期間非長之犯罪情
    節，及被告犯罪後坦承犯行，態度良好，量處有期徒刑六月
    ，如易科罰金，以新臺幣一千元折算一日，量刑亦屬妥適。
    上訴意旨雖執前揭理由認原審量刑過輕，惟按關於刑之量定
    ，係實體法上賦予法院得為自由裁量之事項，倘其未有逾越
    法律所規定之範圍，或濫用其權限，即不得任意指摘為違法
    。本件被告除於為本案犯行期間，另涉犯詐欺罪外，前無其
    他前科，有臺灣高等法院被告前案紀錄表一份在卷可按，尚
    非素行不佳之徒，本件犯罪時間雖達半年，然被告每月僅獲
    利約新臺幣六、七千元，扣案盜版光碟片亦僅有數十片，情
    節尚非重大，原審審酌被告上開各種情狀後所量定之刑期並
    無不當之處，是上訴意旨為無理由，應予駁回。
五、本件被告經合法傳喚無正當之理由未於審判期日到庭，有送
    達證書及本院97年1 月15日審判筆錄各一份在卷可按，爰依
    刑事訴訟法第371 條規定，不待其陳述，逕行判決。
據上論斷，應依刑事訴訟第455 條之1 第1 項、第3 項、第368
條、第373 條、第371條，判決如主文。
本案經檢察官吳宗光到庭執行職務。
中    華    民    國    97    年    1     月    29    日
                  刑事第十七庭  審判長法  官 李幼妃
                                      法  官 鄭燕璘
                                      法  官 張紹省
以上正本證明與原本無異。
本件不得上訴。
                                      書記官 周雅玲
中    華    民    國    97    年    1     月    31    日
附錄本案論罪科刑法條全文：
著作權法第91條
擅自以重製之方法侵害他人之著作財產權者，處3 年以下有期徒
刑、拘役，或科或併科新臺幣75萬元以下罰金。
意圖銷售或出租而擅自以重製之方法侵害他人之著作財產權者，
處6 月以上5 年以下有期徒刑，得併科新臺幣20萬元以上200 萬
元以下罰金。
以重製於光碟之方法犯前項之罪者，處6 月以上5 年以下有期徒
刑，得併科新臺幣50萬元以上500 萬元以下罰金。
著作僅供個人參考或合理使用者，不構成著作權侵害。


司法院資訊處製作；財團法人民間司法改革基金會備份。
